【裁判字號】    97,易緝,10
【裁判日期】    970422
【裁判案由】    竊盜
【裁判全文】
臺灣高雄地方法院刑事判決              97年度易緝字第10號
公  訴  人  臺灣高雄地方法院檢察署檢察官
被      告  丙○○
上列被告因竊盜案件，經檢察官提起公訴（95年度偵字第21942
號），本院判決如下：
    主  文
丙○○共同犯竊盜罪，累犯，處有期徒刑伍月，如易科罰金，以
新台幣壹仟元折算壹日；減為有期徒刑貳月又拾伍日，如易科罰
金，以新台幣壹仟元折算壹日。扣案兩輪手推車壹台、繩子壹條
均沒收。
    事  實
一、丙○○曾於民國94年間因違反毒品危害防制條例案件，經本
    院於95年3 月3 日以94年度簡字第6780號判處有期徒刑6 月
    確定，並於95年6 月23日易科罰金執行完畢。猶不知悔改，
    夥同乙○○（已先行審結），兩人基於意圖為自己不法所有
    之犯意聯絡，於95年8 月20日上午11時30分許，由乙○○騎
    乘其兄黃國釗所有，未懸掛車牌而原牌號為YMM-083 號之重
    型機車1 部，前往高雄市三民區○○○路241 之1 號與丙○○會合，再共同將甲○○所有放在該處騎樓前之變壓器1 個
    【新品價值約新台幣（以下同）14萬元】搬上丙○○所有兩
    輪手推車上，以丙○○所有之繩索將兩輪手推車固定在乙○○騎去之前開機車後方握把後，予以竊取得手。其後，再共
    乘原機車欲將前開變壓器載返丙○○位在高雄市○○路附近
    住處，嗣於同日中午12時許，兩人行經高雄市苓雅區○○○
    路56巷口處時，因重心不穩導致兩輪手推車翻倒，手推車上
    之前開變壓器掉落地面，經巡邏員警認為有異上前盤查而查
    獲。
二、案經高雄市政府警察局苓雅分局移請臺灣高雄地方法院檢察
    署檢察官偵查起訴。
    理  由
壹、證據能力方面：
一、按被告以外之人於審判外之言詞或書面陳述，除法律有規定
    者外，不得作為證據，刑事訴訟法第159 條第1 項定有明文
    ；被告以外之人於審判外之陳述，雖不符同法第159 條之1
    至159 條之4 之規定，而經當事人於審判程序同意作為證據
    ，法院審酌該言詞陳述或書面陳述作成時之情況，認為適當
    者，亦得為證據。當事人、代理人或辯護人於法院調查證據
    時，知有第159 條第1 項不得為證據之情形，而未於言詞辯
    論終結前聲明異議者，視為有前項之同意，同法第159 條之
    5 第2 項亦有明文。
二、本件判決所引用之證據資料，其屬於被告以外之人於審判外
    之陳述者，均經審判長於調查證據程序提示、告以要旨後，
    被告丙○○及檢察官均知有第159 條第1 項不得為證據之情
    形，而未於言詞辯論終結前聲明異議，本院審酌上開證據作
    成時之情況，認為適當，依上開說明，應視為有前項之同意
    而有證據能力。
貳、實體方面：
一、訊據被告丙○○堅詞否認有與共犯乙○○為本件共同竊取前
    開變壓器之犯行，辯稱：查獲之變壓器是於查獲前一日即95
    年8 月19日，以3000元代價在高雄市三民區○○○路241 之
    1 號騎樓，向某年約30歲之不詳男子所購買云云。經查：
  (一)本件查獲之變壓器確係被害人甲○○所有之情，已據證人甲○○迭於警詢、偵查中證稱：放在高雄市○○○路241 之1
    號騎樓之欣陽牌變壓器，為伊所有，新品價值約14萬元至15
    萬元，因為前述九如一路241 之1 號要整修，所以目前無人
    居住，所以把變壓器放在該處騎樓沒有請人保管，也沒有用
    東西固定住，是因為該變壓器重達240 公斤，應該沒有人會
    徒手搬走，伊有用黑色帆布把變壓器完全蓋住，最後看見變
    壓器是在95年8 月18日，當天東西還被蓋著等語明確，並有
    贓物認領保管單附卷可據（詳警卷第10頁至第12頁、偵查卷
    70至71頁、警卷第24頁）。
  (二)再該變壓器係由被告丙○○利用其所有兩輪手推車、繩子，
    與共犯乙○○合力搬上前揭兩輪手推車後，用繩子綑綁固定
    於共犯乙○○騎乘至現場之其兄黃國釗所有，向來歸共犯乙○○使用之未懸掛車牌，原牌號為YMM-083 號重型機車後座
    握把，再以該機車拖掛兩輪手推車方式，將上開變壓器運離
    現場，在欲載運返回被告丙○○位在三多路附近住處途中，
    因繩子斷裂，致兩輪手推車重心不穩翻倒，手推車上變壓器
    掉落地面，故被巡邏員警發現有異盤檢查獲之情，除據被告
    丙○○於警詢、偵查中；證人乙○○於警詢、本院審理中陳
    述甚明外，亦有現場相片附卷可按，可以認定。
  (三)被告丙○○雖以前詞置辯，惟迄未能舉出任何證據供本院調
    查以實其說，故客觀上是否有被告丙○○所述，以3000元代
    價將查獲之變壓器賣予被告丙○○之男子存在，已有可疑。
    再被告丙○○所稱購買變壓器時點，據其於95年8 月20日警
    詢所陳：係於95年8 月19日晚上8 時許所購；於95年8 月21
    日、95年9 月7 日偵查中則稱：係案發前一天即95年8 月19
    日晚上7 、8 點左右，向一位男子以3000元買的（參見警卷
    第2 頁、偵查卷第18頁、第38頁）。惟經檢察官調查得知，
    95 年8月19日晚間5 時許，被告丙○○因住宅遭竊前往高雄
    市政府警察局苓雅分局三多路派出所報案，直至自當晚7 時
    30 分 許始離開三多路派出所等情，有警員莊玉璞95年9 月
    15日報告書及檢附之95年8 月19日被害人丙○○警詢筆錄、
    高雄市政府警察局苓雅分局三多路派出所95年8 月19日呈報
    單各1 份在卷可查（參見偵查卷第58頁至第61頁）。則被告
    丙○○既然遲至95年8 月19日當晚7 時30分許始結束報案程
    序離開三多路派出所，又如何能分身有術，旋於當晚7 、8
    時許即趕抵高雄市三民區○○○路241 之1 號，向所稱之「
    不詳姓名年籍男子」購買遭查獲之變壓器？故被告丙○○此
    部辯解，已與卷內客觀事證相違。證人乙○○於本院審理中
    雖證稱：查獲之變壓器據被告丙○○聲稱，是他向別人以
    3000元代價所買等語；被告丙○○雖又辯稱：伊要行竊也不
    可能在光天白日下手等語。惟，證人乙○○為被告丙○○本
    件犯行之共犯，有如前述。所犯共同竊盜犯行雖已經本院判
    處罪刑確定，但與他人共同竊盜他人財物，依社會價值通念
    ，並不光彩，自難期待證人乙○○在本院作證時能夠坦言不
    諱。又縱證人乙○○所述為真，亦是事後自被告丙○○聽聞
    而來，不能據以認定確有該出售變壓器予被告丙○○之男子
    存在。而如前所述，被害人甲○○基於該變壓器重達240 公
    斤，認為不可能會遭人徒手搬走，因此將之置在當時無人居
    住之前述九如一路241 之1 號騎樓處，並未請人保管。參以
    被告丙○○於警詢自承：看到變壓器放置該處已經約有2 個
    星期等語之情（參見警卷第2 頁），則被告丙○○對於變壓
    器放置前開處所無人看管之情，自然知之甚詳，亦不得執其
    下手時點為白天此節為有利被告丙○○之認定。
  (四)綜諸上述，被告丙○○前揭辯解，顯為臨訟卸責之詞，不可
    採信。此外，復有高雄市政府警察局苓雅分局福德二路派出
    所扣押筆錄、扣押物品目錄表等件在卷可考，被告丙○○所
    有之兩輪手推車1 台、繩子1 條扣案可證。本件事證已臻明
    確，被告丙○○共同竊盜犯行，可以認定。應予以依法論科
    。
二、核被告丙○○所為，係犯刑法第320 條第1 項之普通竊盜罪
    。其與共犯乙○○有犯意聯絡及行為分擔，應依刑法第28條
    論以共同正犯。被告丙○○有如犯罪事實欄所載犯罪科刑紀
    錄，有臺灣高等法院被告前案紀錄表在卷可稽，其餘5 年內
    ，故意再犯本件有期徒刑以上之罪，為累犯，應依刑法第47
    條第1 項規定加重其刑。爰審酌被告丙○○正值青壯之年，
    竟不思以正當途逕賺取生活所需，而為本件竊盜行為，犯後
    始終矢口否認犯行，態度不佳，所竊變壓器新品價值高達14
    、15萬元，案發當時所存價值亦達5 萬元（此據被害人甲○○在95年11月10日偵查中陳稱，變壓器目前以5 萬元賣掉了
    等語在卷）等一切情狀，量處如主文所示之刑，以資懲儆。
    並酌量被告丙○○教育程度國中畢業、家庭經濟狀況小康、
    職業為二手貨買賣等情，有被告警詢筆錄受詢問人年籍資料
    欄記載可按，諭知易科罰金之折算標準。又被告丙○○犯罪
    時間係在96年4 月24日之前，於96年7 月17日即中華民國九
    十六年罪犯減刑條例（下稱減刑條例）施行後始遭通緝，依
    該條例第5 條規定之反面解釋，仍得依減刑條例減刑。故依
    減刑條例第2 條第1 項第3 款、第7 條之規定，減其宣告刑
    ，並再諭知易科罰金之折算標準。扣案之兩輪手推車1 臺、
    繩子1 條，為被告丙○○所有，且供本件犯罪所用，已據被
    告丙○○陳明在卷，應依刑法第38條第1 項第2 款規定，宣
    告沒收。
三、據上論斷，應依刑事訴訟法第299 條第1 項前段，刑法第
    320 條第1 項、第28條、第47條第1 項、第41條第1 項前段
    、第38條第1 項第2 款，刑法施行法第1 條之1 ，中華民國
    九十六年罪犯減刑條例第2 條第1 項第3 款、第7 條規定，
    判決如主文。
四、如不服本判決，應於判決送達之日起10日內，向本院提出上
    訴狀，並應附具理由。
中    華    民    國    97    年    4    月    22    日
                    刑事第六庭  審判長法  官  曾逸誠
                                      法  官  王  琁
                                      法  官  陳思睿
以上正本證明與原本無異。
如不服本判決應於收受本判決後10日內向本院提出上訴書狀，並
應敘述具體理由，如未敘述上訴理由者，應於上訴期間屆滿後20
日內補提理由書狀於本院（均須按他造當事人之人數附繕本）「
切勿逕送上級法院」。
中    華    民    國    97    年    4     月    22    日
                                      書記官  何慧娟
附錄本案論罪科刑法條
刑法第320條第1項
意圖為自己或第三人不法之所有，而竊取他人之動產者，為竊盜
罪，處5年以下有期徒刑、拘役或500元以下罰金。


司法院資訊處製作；財團法人民間司法改革基金會備份。
